# 购买农村房屋如何入账？

提问人：pengjuncs 时间：2020-04-08 08:05:14
公司跟农村一住户，签订合同，以 20 万元购买其房屋作为仓库，对方不能提供发票，公司该怎么入账？农村房屋可以买卖吗？

回答人：chenyiwei
农村房屋的买卖存在法律上的合规性问题，具体建议咨询律师。但既然该交易已经实际发生，则应按实际支付的价款确认为固定资产。但鉴于权益保障程度低，故后续在减值测试中应从严把握。